臺灣新竹地方法院刑事判決　　　　　　　96年度交易字第86號
公　訴　人 臺灣新竹地方法院檢察署檢察官
被　　　告 乙○○
上列被告因過失傷害案件，經檢察官聲請簡易判決處刑（96年度
偵字第1817號），本院認不宜依簡易判決處刑而改依通常程序審
理（96竹交簡字第627 號），被告復於本院準備程序中為自白犯
罪之陳述，經詢問檢察官及被告之意見後，經本院合議庭裁定由
受命法官行簡式審判程序，判決如下：
    主  文
乙○○因過失傷害人，處拘役伍拾玖日，如易科罰金，以新臺幣
壹仟元折算壹日。
    犯罪事實
一、乙○○於民國96年1月7日，駕駛車牌號碼V4－3233號自用小
    客車，沿新竹市○區○○路由北往南方向行駛，迨同日17時
    25 分途經新竹市○區○○路330號前路段處時，原須注意車
    前狀況及併行車輛安全間距，妥適採取必要之安全措施，而
    依事發路段道路無缺陷及障礙物，且視距良好等情形觀之，
    顯亦無不能注意情事，詎其疏未注意與併行車輛保持安全間
    距，適甲○○○騎乘車牌號碼SJW－440號輕型機車同向行抵
    該路段，亦未注意與併行車輛保持安全間距，且未注意遵行
    機車道行車，致二車相互擦撞後，使甲○○○因而受有左側
    鎖骨骨折之傷害。
二、案經甲○○○訴由新竹市警察局第三分局報請臺灣新竹地方
    法院檢察署檢察官聲請簡易判決處刑，嗣改依簡式判決處刑
    。
    理  由
一、本件被告乙○○所犯過失傷害罪，非死刑、無期徒刑、最輕
    本刑為3 年以上有期徒刑之罪，被告於本院準備程序進行中
    ，就被訴事實為有罪之陳述，經本院合議庭認合於刑事訴訟
    法第273條之1之規定，裁定進行簡式審判程序，合先敘明。
二、 認定犯罪事實所根據的證據及理由
（一）被告乙○○於警詢、偵查中之供述及本院準備、簡式審判
      程序時均坦承不諱。其稱：伊於96年1月7日下午5 時25分
      許，駕駛車牌號碼V4－3233號自用小客車，以時速約40公
      里之速度，沿新竹市○○路由北往南方向行駛，行經新竹
      市○○路330 號前時，而與當時行駛於同車向右側、由告
      訴人甲○○○所騎乘之車牌號碼SJW－440號輕型機車發生
      擦撞，致告訴人甲○○○人車倒地因而受傷等語（見偵查
      卷第6、7、26、27頁，本院96年度交易字第86號刑事卷第
      16、17、19至24頁）。
（二）告訴人即被害人甲○○○於警詢、偵查中及本院準備、簡
      式審判程序時之指述。其稱：她於96年1月7日下午5時25
      分許，騎乘車牌號碼SJW－440號輕型機車，以時速約30公
      里之速度，沿新竹市○○路由北往南往南大路方向行駛，
      行經新竹市○○路330號前時，遭當時行駛於同車向、而
      由被告乙○○所駕駛之車牌號碼V4－3233號自用小客車擦
      撞其所騎乘之機車左後車身，致她重心不穩而倒地，因而
      造成她受有左側鎖骨骨折傷害及其所騎乘之機車左側車身
      受損等語（見偵查卷第8至10、26、27頁，本院96年度交
      易字第86號刑事卷第16、17、23、24頁）。
（三）告訴人甲○○○所提之國泰綜合醫院新竹分院96年1月27
      日乙種診斷證明書1紙附卷可稽（見偵查卷第11頁），其
      診斷結果為：告訴人甲○○○受有左側鎖骨骨折等情。
（四）新竹市警察局第三分局96年1月7日道路交通事故現場圖、
      道路交通事故調查報告表（一）、（二）、交通事故現場
      照片7 張等（見偵查卷第12至14、17至20頁）在卷可資佐
      證。
（五）新竹市警察局交通隊第三分隊所提之公路監理電子閘門證
      號查詢汽車駕駛人、證號查詢機車駕駛人等資料各1紙（
      見偵查卷第21、22頁）。
（六）按汽車行駛時，駕駛人應注意車前狀況，並隨時採取必要
      之安全措施，道路交通安全規則第94條第3項定有明文，
      被告乙○○為汽車駕駛人，原應注意上開規定，且依卷附
      道路交通事故調查報告表以觀，案發時天候晴，日間自然
      光線且視距良好，路面無缺陷或障礙物，尚無不能注意之
      情形，竟仍疏未注意車前狀況，其過失情形至為明顯。而
      告訴人甲○○○因此受有左側鎖骨骨折之傷害，亦有前開
      國泰綜合醫院診斷證明書1 紙在卷足憑。是本件告訴人甲
      ○○○受前開傷害確因被告乙○○之過失行為所致，被告
      乙○○之過失行為與告訴人甲○○○之傷害結果間，自有
      相當因果關係。
（七）臺灣省竹苗區車輛行車事故鑑定委員會96年5月28日竹苗
      鑑960237字第0965301835號函所附之96年5月23日竹苗區
      960237號鑑定意見書1份（見96年度交易字第86號刑事卷
      第7至9頁）在卷可參。其鑑定意見為：告訴人甲○○○無
      照駕駛輕機車與被告乙○○駕駛自小客車併行時互未保持
      安全間隔同為肇事原因等情。
（八）綜上，本件事證業臻明確，被告乙○○上揭犯行至堪認定
      ，應依法予以論科。
三、被告乙○○駕車肇事致人受傷，核其所為，應係犯刑法第28
    4條第1項前段之過失傷害罪。又被告乙○○於犯罪未發覺前
    自首，而接受裁判，此有被告乙○○96年3月3日警詢筆錄1
    份及本院電話紀錄表1紙存卷可證（見偵查卷第6頁、本院卷
    第26頁）及被告乙○○所供明，依刑法第62條前段規定減輕
    其刑。爰審酌被告乙○○駕車未注意車前狀況之行為，導致
    告訴人甲○○○受有如犯罪事實欄所示之傷害，其中甲○○
    ○受有左側鎖骨骨折之傷害，造成告訴人甲○○○生活上之
    不便，惟犯罪後尚能坦承犯行，並審酌告訴人甲○○○無照
    駕駛輕機車與被告乙○○駕駛自小客車併行時互未保持安全
    間隔同為肇事原因、雖與告訴人甲○○○數次商談和解，惟
    因雙方金額差距過大致未能成立和解等一切情狀，量處如主
    文所示之刑，並諭知易科罰金之折算標準。
據上論斷，應依刑事訴訟法第273條之1第1項、第299條第1項前
段，刑法第284條第1項前段、第62條前段、第41條第1項前段，
刑法施行法第1條之1第1項、第2項前段，判決如主文。
本案經檢察官林奕到庭執行職務。
中　　華　　民　　國　　96 　　年　　6　　月　　29　　日
                  交通法庭法　官　劉兆菊
上正本證明與原本無異。
如不服本判決應於收受本判決後10日內向本院提出上訴書狀，其
未敘述上訴理由者，並得於提起上訴後10日內向本院補提理由書
狀(均須按他造當事人之人數附繕本)「切勿逕送上級法院」。
中　　華　　民　　國　　96　　年　　6 　　月　　29　　日
                          書記官  蕭汝芳
附錄：本案論罪科刑法條全文：
刑法第284條第1項
因過失傷害人者，處6月以下有期徒刑、拘役或500以下罰金，致
重傷者，處1年以下有期徒刑、拘役或500元以下罰金。
